【裁判字號】    96,訴,4469
【裁判日期】    970331
【裁判案由】    毒品危害防制條例
【裁判全文】
臺灣高雄地方法院刑事判決              96年度訴字第4469號
公  訴  人  臺灣高雄地方法院檢察署檢察官
被      告  王素琴
上列被告因毒品危害防制條例案件，經檢察官提起公訴（96年度
毒偵字第8431號），及移送併辦（96年度毒偵字第8575號），被
告於準備程序中就被訴事實為有罪之陳述，經本院告知簡式審判
程序之旨，並聽取被告與公訴人之意見後，本院裁定進行簡式審
判程序，判決如下：
    主  文
王素琴施用第一級毒品，處有期徒刑陸月，如易科罰金，以新台
幣壹仟元折算壹日。扣案第一級毒品海洛因參包（檢驗後淨重分
別為零點零貳捌公克、零點零玖陸公克、零點壹零玖公克），均
沒收銷燬；注射針筒貳支，均沒收。
    事  實
一、王素琴前於民國94年間因施用毒品案件，經台灣屏東地方法
    院以94年度毒聲字第571 號裁定送觀察、勒戒後，認有繼續
    施用毒品之傾向，再經該院以94年度毒聲字第676 號裁定令
    入戒治處所施以強制戒治，於95年9 月15日因其執行期間已
    達6 個月以上，且無繼續戒治之必要，停止戒治處分出監而
    執行完畢，並由台灣屏東地方法院檢察署檢察官以95年度戒
    毒偵字第75號為不起訴處分確定。詎猶不知戒絕毒癮，明知
    海洛因係毒品危害防制條例第2 條第2 項第1 款所明定之第
    一級毒品，不得持有、施用，竟於強制戒治期滿執行完畢釋
    放後5 年內，復基於施用第一級毒品海洛因之犯意，於96年
    8 月24日3 時許，在其高雄縣美濃鎮中正湖公廁內，以將第
    一級毒品海洛因摻水加入注射針筒內注射之方式，施用第一
    級毒品海洛因1 次。嗣於96年8 月24日11時20分許，在高雄
    縣旗山鎮南寮巷鎮立納骨塔前，因形跡可疑，經警盤查，自
    其身上扣得第一級毒品海洛因2 包（檢驗前淨重分別為0.03
    7 公克、0.109 公克，檢驗後淨重分別為0.028 公克、0.09
    6 公克），並徵得其同意採集尿液送驗，結果呈現嗎啡陽性
    反應；又於同年月27日11時20分許，在高雄縣旗山鎮○○○
    路108 之4 號前，因形跡可疑，經警攔查，自其身上扣得第
    一級毒品海洛因1 包（檢驗前淨重0.12公克、檢驗後淨重0.
    109 公克），並徵得其同意採集尿液送驗，結果亦呈現嗎啡
    陽性反應，始悉上情。
二、案經高雄縣政府警察局旗山分局報請臺灣高雄地方法院檢察
    署檢察官偵查起訴及移送併案審理。
    理  由
一、按被告王素琴所為係犯死刑、無期徒刑、最輕本刑為3 年以
    上有期徒刑以外之罪，其於準備程序中就被訴事實為有罪之
    陳述，經受命法官告知簡式審判程序之旨，並聽取公訴人、
    被告之意見後，本院合議庭認為適宜由受命法官獨任進行簡
    式審判程序，依刑事訴訟法第273 條之1 第1 項規定，裁定
    由受命法官獨任進行審判程序，合先敘明。
二、上揭事實，業據被告於偵查及本院審理時供承不諱，且被告
    於96年8 月24日、同年月27日11時20分許，為警查獲後，採
    集其尿液送檢驗之結果，均呈嗎啡陽性反應，有台灣檢驗科
    技股份有限公司KＺ000000000000號、KＺ000000000000號濫用
    藥物尿液檢驗報告各1 紙、高雄縣政府警察局旗山分局毒品
    危害防制條例案件嫌犯代號與真實姓名對照表2 份附卷可稽
    。且扣案之第一級毒品海洛因3 包（檢驗前淨重分別為0.03
    7 公克、0.109 公克、0.12公克，檢驗後淨重分別為0.028
    公克、0.096 公克、0.109 公克），經檢驗結果，均呈第一
    級毒品海洛因陽性反應，有高雄市立凱旋醫院高市凱醫驗字
    第5604號、5450號濫用藥物成品檢驗鑑定書2 份在卷可佐。
    又海洛因服用後於24小時內，經由尿液排出之量可能達施用
    劑量之80% 。另MichaelL.Smuth等人針對不同受試者，以注
    射方式給予一次劑量3mg 至12mg海洛因進行試驗結果顯示注
    射劑量增加，可檢出嗎啡陽性反應（濃度高於或等於300ng/
     ml） 之時間亦有延長之趨勢，而不同受試者可檢出嗎啡陽
    性之時間各異，平均為1 至2 天，惟部分注射12mg海洛因者
    ，至72小時仍可檢出微量嗎啡成分，故若服用高劑量海洛因
    ，其尿液在72至96小時內，仍有檢出嗎啡成分可能性，業經
    行政院衛生署管製藥品管理局92年2 月7 日管檢字第092000
    0881號函示明確。是被告之任意性自白核與事實相符，洵堪
    採為論罪科刑之依據。本案事證明確，被告上開施用毒品犯
    行，堪以認定。
三、按觀察、勒戒或強制戒治執行完畢釋放後，5 年內再犯毒品
    危害防制條例第10條施用毒品之罪者，應依法追訴，毒品危
    害防制條例第23條第2 項定有明文。本件被告因施用毒品案
    件，經台灣屏東地方法院以94年度毒聲字第571 號裁定送觀
    察、勒戒後，認有繼續施用毒品之傾向，再經該院以94年度
    毒聲字第676 號裁定令入戒治處所施以強制戒治，於95年9
    月15日因其執行期間已達6 個月以上，且無繼續戒治之必要
    ，停止戒治處分出監而執行完畢，並由台灣屏東地方法院檢
    察署檢察官以95年度戒毒偵字第75號為不起訴處分確定，此
    有臺灣高雄地方法院檢察署刑案資料查註紀錄表、全國施用
    毒品案件紀錄表及臺灣高等法院被告前案紀錄表各1 份在卷
    可參，是被告於強制戒治執行完畢釋放後，5 年內再犯本件
    施用毒品罪行，依前開法條之規定，應依法追訴，本院就被
    告本件施用毒品犯行，自得依法論罪科刑。
四、核被告所為，係犯毒品危害防制條例第10條第1 項之施用第
    一級毒品海洛因罪。其持有第一級毒品海洛因之低度行為，
    為施用第一級毒品海洛因之高度行為所吸收，不另論罪。又
    檢察官移送併辦之犯罪事實與本案起訴事實為同一事實，本
    院爰併予審理之。爰審酌被告前經觀察、勒戒及強制戒治後
    ，仍未能戒絕其毒癮而再次違犯施用毒品罪，足證前開保安
    處分已難矯治其惡性，惟念其犯後坦承犯行，態度良好，且
    施用毒品乃自戕一己之身體健康，並具有病患性人格之特質
    ，行為本身對社會所造成之危害並非直接、鉅大，及其犯罪
    之動機、目的、手段等一切情狀，量處如主文所示之刑，並
    斟酌被告為高中肄業、經濟狀況不佳等情，併諭知易科罰金
    之標準為如主文所示，以資儆懲。至扣案疑似海洛因粉末3
    小包，經檢驗均呈第一級毒品海洛因陽性反應，已如前述，
    其包裝袋顯留有毒品之殘渣，而與其上殘留之毒品，衡情均
    已難以分析剝離，亦無析離實益，當應整體視為毒品，不問
    屬於犯人與否，均應依毒品危害防制條例第18條第1 項前段
    之規定宣告沒收銷燬之；扣案注射針筒2 支經檢驗並無毒品
    陽性反應，有正修科技大學超微量研究科技中心R00-0000-0
    00號檢驗報告、高雄醫學院附設中和紀念醫院9612-3號檢驗
    報告各1 份在卷可參，而被告供稱上開注射針筒為其所有，
    並供預備施用毒品之用，爰均依刑法第38條第1 項第2 款之
    規定，宣告沒收。至鑑驗耗用之毒品既已費失，自無庸宣告
    沒收銷燬，併此敘明。
據上論斷，應依刑事訴訟法第273 條之1 第1 項、第299 條第1
項前段，毒品危害防制條例第10條第1 項、第18條第1 項前段，
刑法第11條、第41條第1 項前段、第38條第1 項第2 款，判決如
主文。
本案經檢察官甲○○到庭執行職務。
中    華    民    國    97    年    3    月     31    日
                  刑事第十三庭  法  官  郭宜芳
以上正本證明與原本無異。
如不服本判決，應於判決送達後10日內，向本院提出上訴狀。
中    華    民    國    97    年    3    月     31    日
                                書記官  李崑良
附錄本判決論罪法條全文：
毒品危害防制條例第10條：
施用第一級毒品者，處6月以上5年以下有期徒刑。
施用第二級毒品者，處3年以下有期徒刑。


司法院資訊處製作；財團法人民間司法改革基金會備份。
